【裁判字號】    98,審抗,23
【裁判日期】    980123
【裁判案由】    本票裁定
【裁判全文】
臺灣臺北地方法院民事判決              98年度審抗字第23號
抗  告  人  乙○○
相  對  人  華泰商業銀行股份有限公司
法定代理人  甲○○
上列當事人間聲請本票准許強制執行事件，抗告人對於民國97年
12月15日本院97年度司票字第1756號裁定提起抗告，本院裁定如
下：
    主  文
抗告駁回。
原裁定主文第一項應減縮為：抗告人於民國九十四年五月五日簽
發之本票內載憑票交付相對人之新台幣伍拾萬元，其中之新台幣
貳拾捌萬肆仟零參拾參元暨自民國九十六年九月六日起至清償日
止，按年息百分之十點七六七計算之利息，得為強制執行。
抗告費用新臺幣壹仟元由抗告人負擔。
    理  由
一按執票人向本票發票人行使追索權時，得聲請法院裁定後強制
  執行，票據法第123 條定有明文；次按本票執票人，依上開規
  定，聲請法院裁定許可對發票人強制執行，係屬非訟事件，此
  項聲請之裁定，及抗告法院之裁定，僅依非訟事件程序，以審
  查強制執行許可與否，並無確定實體上法律關係存否之效力，
  如發票人就票據債務之存否有爭執時，應由發票人提起確認之
  訴，以資解決（最高法院57年台抗第76號判例參照）。
二本件相對人主張其執有抗告人於民國94年5月5日簽發、金額新
  台幣（下同）500,000 元、未載到期日且免除作成拒絕證書之
  本票一紙，詎於96年9月6日提示僅部分獲償，為此聲請原法院
  裁定准予強制執行等情，業據提出與所述相符之本票1 件為證
  ，原法院裁定准予強制執行（減縮部分除外），於法並無不合
  。抗告意旨雖以：伊於96年1 月份因失業無收入致無法繳納相
  對人之借款，但於96年3 月份與相對人協商決議降低每月繳款
  金額，且迄今每月皆按時繳納款項，期間未再次發生遲延繳款
  之紀錄；且伊並未於96年9月6日接獲相對人提示云云置辯，惟
  抗告人是否按時還款，相對人得否要求抗告人一次清償債務等
  情，核屬實體法上之爭執，依上開說明，抗告人應依訴訟程序
  另謀解決，非本件非訟程序所得加以審究。另相對人陳稱業已
  提示，即無庸就其曾為提示一節為何證明，抗告人辯稱相對人
  未為付款之提示，然並未舉證證明之，所辯亦不足採。綜上，
  抗告人指摘原裁定不當，求予廢棄，為無理由，應予駁回。另
  相對人於本院就其利息請求部分，減縮自96年9月6日起算，爰
  將原裁定主文第一項關於利息部分，宣示如主文第二項所示。
三據上論結，本件抗告為無理由。依非訟事件法第46條、第21條
  第2項、第24條第1項，民事訴訟法第495條之1第1項、第449條
  第1項、第78條，裁定如主文。
中    華    民    國    98    年    1     月    23    日
                      民事第六庭審判長法  官  劉坤典
                                      法  官  許純芳
                                      法  官  陳婷玉
以上正本係照原本作成。
不得再抗告。
中    華    民    國    98    年    1     月    23    日
                                      書記官  曾靖雯


司法院資訊處製作；財團法人民間司法改革基金會備份。
